臺灣高等法院刑事判決
110年度上易字第1858號
上  訴  人  
即  被  告  李劍岳



上列上訴人即被告因竊盜案件，不服臺灣臺北地方法院110年度
審易字第1300號，中華民國110年10月20日第一審判決（起訴案
號：臺灣臺北地方檢察署110年度偵字第20078號），提起上訴，
本院判決如下：
    主  文
原判決關於李劍岳部分撤銷。
李劍岳共同攜帶兇器竊盜未遂，處有期徒刑肆月，如易科罰金，
以新臺幣壹仟元折算壹日。扣案如附表編號3、4所示之物均沒收
。
    犯罪事實
一、李劍岳因陳文慶（業經原審判決有期徒刑8月，提起上訴後
    ，撤回上訴確定）得知臺北市○○區○○街000號旁防火巷裝設
    有民生用電纜線而無人看管，遂與陳文慶意圖為自己不法所
    有，共同基於攜帶兇器竊盜之犯意聯絡，於民國110年6月17
    日下午4時11分許，由陳文慶攜帶其所有客觀上足供兇器使
    用之如附表編號1、2所示之物，李劍岳則攜帶其所有如附表
    編號3、4所示之物至上址防火巷，先由陳文慶持老虎鉗破壞
    保護電纜線之外層浪管，著手欲竊取電纜線，惟於李劍岳後
    續持瓦斯噴燈以破壞包覆電纜線之外層塑膠套，再以油壓剪
    剪斷電纜線，欲將竊得之電纜線裝入攜帶之行李箱時，為警
    當場查獲而未能得逞，並扣得如附表編號1至4所示之物，始
    知悉上情。
二、案經臺北市政府警察局中山分局報告臺灣臺北地方檢察署（
    下稱臺北地檢署）偵查起訴。
    理  由
壹、證據能力部分
一、被告以外之人於審判外之言詞或書面陳述，除法律有規定者
    外，不得作為證據，刑事訴訟法第159條第1項定有明文。又
    被告以外之人於審判外之陳述，雖不符刑事訴訟法第159條
    之1至第159條之4之規定，而經當事人於審判程序同意作為
    證據，法院審酌該言詞陳述或書面陳述作成時之情況，認為
    適當者，亦得為證據；當事人、代理人或辯護人於法院調查
    證據時，知有同法第159條第1項不得為證據之情形，而未於
    言詞辯論終結前聲明異議者，視為有前項之同意，刑事訴訟
    法第159條之5亦有明文。查本件檢察官、上訴人即被告李劍
    岳（下稱被告），就本院所認定犯罪事實而經調查採用之證
    據，均同意有證據能力（見本院卷第109頁至第110頁、第19
    5頁至第196頁），本院復審酌各該證據作成時之情況，尚無
    違法及證明力明顯過低之瑕疵，認以之作為證據應屬適當，
    揆諸上開規定，本件經調查之證據，均有證據能力。
二、至於本院所引之非供述證據部分，並無證據證明係公務員違
    法取得，亦無依法應排除其證據能力之情形，應有證據能力
    。
貳、實體部分
一、認定犯罪事實所憑證據及認定之理由
  ㈠上開犯罪事實業據被告迭於偵查中、原審、本院準備程序中
    及審理時，均坦認犯行不諱（見臺北地檢署110年度偵字第2
    0078號偵查卷【下稱偵查卷】第53頁至第65頁、第153頁至
    第167頁、原審卷第107頁、第111頁、第113至114頁、本院
    卷第108頁、第198頁），核與同案被告陳文慶、證人即臺灣
    電力公司電纜技術人員曾楊虎分別於警詢所述相符（見偵查
    卷第31頁至第47頁、第67頁至第69頁），並有臺北市政府警
    察局中山分局長春路派出所110 年6 月17日職務報告、臺北
    市政府警察局中山分局搜索扣押筆錄、扣押物品收據、扣押
    物品目錄表、扣案物品照片6 張、搜證照片、臺北市中山分
    局長春路派出所110報案紀錄表及扣案之老虎鉗、油壓剪各1
     支、瓦斯噴燈1 個、行李箱2 個等件在卷可佐（見偵查卷
    第25頁、第75頁至第81頁、第85頁至第101頁、第103頁至第
    106頁），足認被告前開任意性之自白與事實相符，應堪採
    信。
  ㈡本案事證明確，被告犯行堪以認定，應予依法論科。
二、論罪科刑　
　㈠按刑法第321條第1項第3款之攜帶兇器竊盜罪，係以行為人攜
    帶兇器竊盜為其加重要件，此所謂兇器，其種類並無限制，
    凡客觀上足對人之生命、身體、安全構成威脅，具有危險性
    之兇器均屬之，且祇須行竊時攜帶此種具有危險性之兇器為
    已足，並不以攜帶之初有行兇之意圖為必要（最高法院79年
    台上字第5253號判例意旨可資參照）。經查，同案被告陳文
    慶於本案犯行時所攜帶、如附表編號1、2所示之物，均係金
    屬材質之器械，此有扣案物品照片在卷可稽（見偵查卷第10
    1頁），且上開物品係用於破壞、剪斷電纜線一節，業據被
    告於警詢中供承在卷（見偵查卷第65頁），並有現場照片在
    卷可佐（見偵查卷第85頁至第87頁），顯見上開物品質地堅
    硬，客觀上足以對人之生命、身體、安全構成威脅，而屬具
    有危險性之兇器無訛。
　㈡被告與同案被告陳文慶雖已著手竊盜行為之實施，惟未生竊
    得財物之結果，犯罪尚屬未遂。核被告所為，均係犯刑法第
    321條第2項、第1項第3款之攜帶兇器竊盜未遂罪。
　㈢被告與同案被告陳文慶間，有犯意聯絡及行為分擔，應論以
    共同正犯。
　㈣被告前因施用毒品案件，經臺灣桃園地方法院以105年度桃簡
    字第1547號判決判處有期徒刑5月確定，於106年6月12日易
    科罰金執行完畢，此有本院被告前案紀錄表（見本院卷第71
    頁至第88頁)在卷可考。其於有期徒刑執行完畢以後，5年以
    內，因故意再犯本案有期徒刑以上之罪，符合刑法第47條第
    1項之累犯要件。惟審酌被告於構成累犯之前案為施用毒品
    案件，與本案之犯罪型態及罪名均不相同，且所侵害之法益
    、對社會之危害程度，亦有相當差別，兩者間顯無延續性或
    關聯性，並非於一定期間內重複為同一罪質之犯罪之情形。
    揆諸司法院釋字第775號解釋意旨，衡酌罪刑相當原則及比
    例原則，爰不依刑法第47條第1項規定加重其刑。
　㈤被告業已著手於本案竊盜行為之實施，惟未達於竊得財物之
    既遂結果，為未遂犯，爰依刑法第25條第2項規定減輕其刑
    。
三、撤銷改判之理由
　㈠原審審理後認被告犯行事證明確，予以依法論科，固非無見
    。然查，刑事審判旨在實現刑罰權之分配正義，故法院對於
    有罪之被告科刑，應符合罪刑相當之原則，使罰當其罪，此
    所以刑法第57條明定科刑時應審酌一切情狀，尤應注意該條
    所列10款事項以為科刑輕重之標準（最高法院106年度台上
    字第3347號判決意旨參照）。本件被告迭於偵查中、原審、
    本院準備程序中及審理時，均坦認犯行不諱，犯後態度頗佳
    ，又本件被告雖已著手於竊盜行為之實施，然未達於竊得財
    物之既遂結果，造成法益的侵害較為輕微，且衡諸本件被害
    人台灣電力股份有限公司亦表示：沒有什麼損失，對於刑事
    部分沒有意見等節，有原審公務電話紀錄在卷可參（見原審
    卷第89頁），參酌司法院竊盜案件量刑資訊系統查詢結果，
    再衡諸本件被告係經由同案被告陳文慶邀集始前往行竊，同
    案被告陳文慶尚且攜帶兇器，足認於本件應屬於主導地位，
    原審判決就同案被告陳文慶部分，論以累犯加重，量處有期
    徒刑8月，而就被告部分認無依累犯加重其刑之必要，卻量
    處有期徒刑7月，有較相類似案件所量處之刑度為重，量定
    之自由刑有礙矯正教化，難謂符合比例原則及罪刑相當原則
    ，稍嫌未恰，是被告上訴主張原審量刑過重，請求從輕量刑
    ，即非無據，原審判決既有可議之處，即屬無可維持，應由
    本院予以撤銷改判。
　㈡爰以行為人之責任為基礎，審酌被告有賭博、違反麻醉藥品
    管理條例案、偽造有價證券、毒品及多起竊盜等前科，此有
    本院被告前案紀錄表在卷可參（見本院卷第71頁至第88頁）
    ，素行非佳，猶不思以正當途徑獲取財物，任意攜帶兇器竊
    取他人物品，然念其犯後始終坦承犯罪，且本件雖已著手於
    竊盜行為之實施，但未竊得財物，造成法益的侵害較為輕微
    ，復衡諸被害人台灣電力股份有限公司之意見（見原審卷第
    89頁）及被告自陳其高中肄業之智識程度，擔任大樓管理工
    作，月收入20,000元、已婚等家庭生活、經濟狀況（見本院
    卷第198頁），暨其於本案之角色、分工，犯罪之動機，目
    的及手段等一切情狀，爰量處如主文第二項所示之刑，並諭
    知易科罰金折算標準，以資懲儆。　
四、沒收部分
　  扣案如附表編號3、4所示之物，均為被告所有、供其本案犯
    行所用之物，業據被告於偵查中供承在卷（見偵查卷第154
    頁），爰依刑法第38條第2項前段規定，於被告李劍岳項下
    宣告沒收。至扣案如附表編號1、2所示之物，則為同案被告
    陳文慶所有供其本案犯行所用之物（見偵查卷第155頁），
    業經原審判決依刑法第38條第2項前段規定，於同案被告陳
    文慶項下宣告沒收，併此敘明。
據上論斷，應依刑事訴訟法第364條、第369條第1項前段、第299
條第1項前段，刑法第28條、第321條第2項、第1項第3款、第25
條第2項、第38條第2項前段、第41條第1項前段，刑法施行法第1
條之1第1項，判決如主文。
本案經檢察官林晉毅提起公訴，檢察官陳玉華到庭執行職務。
中　　華　　民　　國　　111 　年　　3 　　月　　29　　日
                  刑事第三庭  審判長法　官  張惠立
                                    法　官  廖怡貞
  　　　　　　　　　　　　　　　    法  官  鄭昱仁
以上正本證明與原本無異。
不得上訴。
                                    書記官  劉靜慧
中　　華　　民　　國　　111 　年　　3 　　月　　29　　日
附錄：本案論罪科刑法條全文
中華民國刑法第321條
犯前條第1項、第2項之罪而有下列情形之一者，處6月以上5年以
下有期徒刑，得併科50萬元以下罰金：
一、侵入住宅或有人居住之建築物、船艦或隱匿其內而犯之。
二、毀越門窗、牆垣或其他安全設備而犯之。
三、攜帶兇器而犯之。
四、結夥三人以上而犯之。
五、乘火災、水災或其他災害之際而犯之。
六、在車站、港埠、航空站或其他供水、陸、空公眾運輸之舟、
    車、航空機內而犯之。
前項之未遂犯罰之。
中華民國刑法第25條（未遂犯）
已著手於犯罪行為之實行而不遂者，為未遂犯。
未遂犯之處罰，以有特別規定者為限，並得按既遂犯之刑減輕之
。
附表：　　　　　　　　　
編號 扣案物品名稱 所有人 備註 1 老虎鉗1支 陳文慶 本院110年保字第2261號 2 油壓剪1支 陳文慶 同上 3 藍色行李箱1個、棕色行李箱1個 李劍岳 同上 4 瓦斯噴燈1個 李劍岳 同上